lt-LT: Audinio svorio klasė: Sunkus; Lengvas; Vidutinio svorio; Kita
th: ระดับน้ำหนักผ้า: ผ้าเนื้อหนา; ผ้าเนื้อบาง; ผ้าความหนาปานกลาง; อื่นๆ
es: Clase de peso de la tela: Peso pesado; Peso ligero; Peso medio; Otro
en: Fabric weight class: Heavyweight; Lightweight; Midweight; Other
ru: Класс плотности ткани: Высокая плотность; Легкая; Средняя плотность; Другое
zh-TW: 布料重量等級: 厚重; 輕薄; 中等重量; 其他
vi: Phân loại trọng lượng vải: Dày; Mỏng nhẹ; Độ dày trung bình; Khác
pt-BR: Classe de peso do tecido: Pesado; Leve; Peso médio; Outros
fi: Kankaan painoluokka: Raskas; Kevyt; Keskiraskas; Muu
nl: Stof gewichtsklasse: Zwaar; Licht; Middelzwaar; Overig
sl-SI: Razred teže tkanine: Težko; Lahko; Srednje težko; Drugo
pl: Klasa gramatury tkaniny: O wysokiej gramaturze; O niskiej gramaturze; O średniej gramaturze; Inna
tr: Kumaş ağırlık sınıfı: Ağır kumaş; İnce kumaş; Orta ağırlıkta kumaş; Diğer
fr: Catégorie de poids du tissu: Lourd; Léger; Poids moyen; Autre
bg-BG: Клас на теглото на тъканта: Тежък грамаж; Лек грамаж; Среден грамаж; Друго
it: Classe di peso del tessuto: Pesante; Leggero; Di peso medio; Altro
el: Κατηγορία βάρους υφάσματος: Βαρύ; Ελαφρύ; Μεσαίου βάρους; Άλλο
ro-RO: Clasa de greutate a țesăturii: Material greu; Material ușor; Material mediu; Altele
cs: Gramáž látky: Vysoká gramáž; Nízká gramáž; Střední gramáž; Jiné
sv: Tygets viktklass: Kraftigt; Tunt; Mellankraftigt; Övrigt
de: Stoffgewichtsklasse: Schwer; Leicht; Mittelschwer; Sonstiges
hr-HR: Težinski razred tkanine: Teško; Lagano; Srednje težine; Ostalo
nb: Stoffets vektklasse: Kraftig; Lett; Mellomtykt; Annet
da: Stoffets vægtklasse: Kraftig; Letvægt; Mellemvægt; Andet
ja: 生地重量クラス: 厚手; 薄手; 中厚手; その他
pt-PT: classe de peso do tecido: Pesado; Leve; Médio; Outro
sk-SK: Trieda gramáže tkaniny: Ťažká; Ľahká; Stredne ťažká; Iná
ko: 패브릭 중량 등급: 헤비웨이트; 경량; 미드웨이트; 기타
hu: Szövet súlyosztálya: Nehéz súlyú; Könnyű súlyú; Közepes súlyú; Egyéb
zh-CN: 布料重量等级: 厚重; 轻薄; 中等; 其他